臺灣桃園地方法院刑事判決　　　　　　100年度審訴字第505號
公　訴　人　臺灣桃園地方法院檢察署檢察官
被　　　告　陳逸鴻
上列被告因違反毒品危害防制條例案件，經檢察官提起公訴（99
年度毒偵字第6523號），嗣於本院準備程序進行中，被告就被訴
事實為有罪之陳述，經本院告知簡式審判程序意旨，並聽取公訴
人及被告之意見後，本院合議庭裁定改由受命法官獨任依簡式審
判程序審理，並判決如下：
    主  文
陳逸鴻施用第一級毒品，累犯，處有期徒刑壹年拾壹月。
    事  實
一、陳逸鴻前於民國87年間，因施用毒品案件，經本院以87年度
    毒聲字第945 號裁定送觀察、勒戒，因認有繼續施用毒品之
    傾向，復經本院以87年度毒聲字第1319號裁定令入戒治處所
    施以強制戒治，再經本院以88年度毒聲字第59號裁定停止戒
    治，所餘戒治期間付保護管束，迄於88年8 月14日保護管束
    期滿未經撤銷，視為強制戒治期滿執行完畢，並經臺灣桃園
    地方法院檢察署檢察官以88年度戒偵字第85號為不起訴處分
    確定。復於前揭強制戒治執行完畢後五年內之89年間，因連
    續施用毒品案件，經本院以89年度毒聲字第6444號裁定令入
    戒治處所強制戒治後，因強制戒治成效評定合格，又經本院
    以90年度毒聲字第4698號裁定停止戒治，所餘戒治期間內付
    保護管束，迄於91年3 月28日保護管束期滿未經撤銷，視為
    強制戒治期滿執行完畢，該次施用毒品之犯行，並經本院以
    90年度訴字第775 號判決分別判處有期徒刑10、5 月，並定
    應執行有期徒刑1 年2 月確定並於92年1 月19日縮刑期滿執
    行完畢（執行完畢已逾5 年，此紀錄於本案不構成累犯）。
    再於92年間，因連續施用毒品案件，經本院以92年度訴字第
    1691號判決分別判處有期徒刑1 年、7 月，並定應執行有期
    徒刑1 年6 月確定；另於93年間，因連續施用毒品案件，經
    本院以94年度訴字第57號判決分別判處有期徒刑1 年3 月、
    10月，並定應執行有期徒刑2 年確定後，復經本院以96年度
    聲減字第339 號裁定分別減刑為有期徒刑7 月15日、5 月，
    並定應執行有期徒刑1 年確定。而上述有期徒刑1 年6 月與
    1 年接續執行後，於96年8 月3 日縮刑期滿執行完畢（於本
    案構成累犯）。詎仍不知悔改，復基於施用第一級、第二級
    毒品之犯意，於99年10月8 日晚間8 時許，在桃園縣楊梅鎮
    紅梅里10鄰武營街3 巷11之7 號住處，先將海洛因及甲基安
    非他命混合置入玻璃球吸食器內點火燒烤而吸食其所產生之
    煙霧，以此方式同時施用第一級毒品海洛因及第二級毒品甲
    基安非他命1 次後，旋接續以抽菸方式施用第一級毒品海洛
    因1 次。嗣於99年10月9 日凌晨5 時50分許，在屏東縣屏東
    市○○街22號「阿曼汽車旅館」202 號房內，陳逸鴻向吳顯
    志販入毒品時（均已由檢察官以另案偵辦），為警當場查獲
    ，並經其同意採集尿液送驗後，結果呈安非他命類及鴉片類
    陽性反應，而悉上情。
二、案經新竹市警察局第一分局報告臺灣桃園地方法院檢察署檢
    察官偵查起訴。
    理  由
一、本件被告所犯係死刑、無期徒刑、最輕本刑為三年以上有期
    徒刑以外之罪，其於準備程序中就被訴事實為有罪之陳述，
    經法官告知簡式審判程序之旨，並聽取公訴人及被告之意見
    後，本院依刑事訴訟法第273 條之1 第1 項規定裁定進行簡
    式審判程序，合先敘明。
二、上開犯罪事實，業據被告陳逸鴻於偵訊及本院審理時坦承不
    諱，而被告為警查獲所採尿液經送驗後，鑑驗結果確呈安非
    他命類及鴉片類陽性反應，有臺灣尖端先進生技醫藥股份有
    限公司濫用藥物檢驗報告暨新竹市警察局毒品犯罪嫌疑人尿
    液採驗作業管制紀錄各1 份在卷可稽，足認被告自白與事實
    相符。又按毒品危害防制條例於92年7 月9 日修正公布，自
    93年1 月9 日施行，將該第20條、第23條之保安處分程序，
    單純區分為「初犯」、「五年內再犯」及「五年後再犯」三
    種；依其立法理由之說明：「初犯」，經觀察、勒戒或強制
    戒治後，應為不起訴處分或不付審理之裁定；經觀察、勒戒
    或強制戒治執行完畢釋放後，「五年內再犯」者，因其再犯
    率甚高，原實施之觀察、勒戒及強制戒治既已無法收其實效
    ，爰依法追訴或裁定交付審理。至於經觀察、勒戒或強制戒
    治執行完畢釋放後，「五年後再犯」者，前所實施之觀察、
    勒戒或強制戒治已足以遮斷其施用毒品之毒癮，為期自新及
    協助其斷除毒癮，仍適用「初犯」規定，先經觀察、勒戒或
    強制戒治之程序。從而依修正後之規定，僅限於「初犯」及
    「五年後再犯」二種情形，始應先經觀察、勒戒或強制戒治
    程序，不能逕行起訴，亦即設為施用毒品罪起訴條件之限制
    。但倘被告於五年內已再犯，經依法再為保安處分或追訴處
    罰者，縱其第三次（或第三次以上）施用毒品之時間，在初
    犯之保安處分執行完畢釋放五年以後，即非屬「五年後再犯
    」之情形，且因前有「五年內再犯」情形，顯見其再犯率甚
    高，原實施之保安處分無法收其實效，毋庸仍予寬典處遇，
    而應依該條例第十條逕予刑罰制裁（最高法院99年度台非字
    第277 號判決意旨參照）。經查，本件被告於88年8 月14日
    前案強制戒治執行完畢後5 年內，於89年間已再因連續施用
    第一、二級毒品，經本院以90年度訴字第775 號判決分別判
    處有期徒刑10月、5 月，應執行有期徒刑1 年2 月確定，此
    有臺灣高等法院被告前案紀錄表1 份在卷足憑，是本件被告
    施用第一、二級毒品犯行雖已於前案觀察、勒戒執行完畢釋
    放後5 年後，惟因其已於5 年內再犯，依上開說明，仍應追
    訴處罰。綜上，本件事證明確，被告犯行堪以認定，應依法
    論科。
三、核被告所為，係犯毒品危害防制條例第10條第1 項之施用第
    一級毒品罪及同條例第10條第2 項之施用第二級毒品罪。其
    施用前持有第一級毒品海洛因及第二級毒品甲基安非他命之
    低度行為，應為施用毒品之高度行為所吸收，不另論罪。被
    告同時施用第一級毒品海洛因及第二級毒品甲基安非他命，
    係一行為觸犯上開二罪名，為想像競合犯，應依刑法第55條
    前段之規定，從較重之施用第一級毒品罪論處。又被告於併
    同施用海洛因及甲基安非他命後，旋以抽菸之方式又施用海
    洛因1 次，係基於一施用第一級毒品之犯意，於時間、空間
    密切接近之情況下，接續侵害同一法益，為接續犯，應論以
    一罪，且此部分與本案經起訴部分應為事實上同一案件，本
    院自得併予審理。又被告有如事實欄所載之科刑及執行記錄
    ，此有臺灣高等法院被告前案紀錄表附卷可證，其於徒刑執
    行完畢後5 年內，故意再犯本件有期徒刑以上之罪，為累犯
    ，應依法加重其刑。爰審酌被告已實施觀察、勒戒及強制戒
    治，於執行完畢釋放出所後，依卷附之前科紀錄所示，含本
    件在內，又有多次再犯施用毒品之犯行，顯見其意志不堅，
    施用毒品再犯率甚高，無視毒品戕害一己之身體健康及法律
    禁令，有使其與社會上毒品來源隔離而斷絕與毒品接觸之必
    要，且參以被告於99年8 月間因施用第一級毒品及第二級毒
    品，經本院以99年度審訴字第2228號判決判處有期徒刑1 年
    2 月、11月，定應執行刑有期徒刑1 年11月確定，而本件被
    告雖係以一行為同時施用海洛因及甲基安非他命，惟仍屬濫
    用2 種毒品而戕害身心，兼衡其犯後坦承犯行之態度，暨其
    智識程度、生活狀況等一切情狀，量處如主文所示之刑，以
    示懲儆。
據上論斷，應依刑事訴訟法第273 條之1 第1 項、第299 條第1
項前段，毒品危害防制條例第10條第1 項、第2 項，刑法第11條
前段、第55條前段、第47條第1 項，判決如主文。
本案經檢察官蔡佩玲到庭執行職務。
中    華    民    國    100    年     4   月    29    日
                      刑事庭法  官  許曉微
以上正本證明與原本無異。
如不服本判決，得自收受送達之翌日起10日內向本院提出上訴狀
（應附繕本），其未敘述上訴理由者，應於上訴期間屆滿後20日
內補提理由書狀於本院，上訴於臺灣高等法院。
                            書記官  林宜亭
中    華    民    國    100    年     4   月    29    日
附錄本案論罪科刑法條：
毒品危害防制條例第10條
施用第一級毒品者，處六月以上五年以下有期徒刑。
施用第二級毒品者，處三年以下有期徒刑。